臺灣高雄地方法院小額民事判決
                                   110年度雄小字第3195號
原      告  幸福學府社區管理委員會

法定代理人  陳富琪  
訴訟代理人  陳良智  
            歐業光  

被      告  呂明宗  




上列當事人間給付管理費事件，經本院於民國111 年2 月10日言
詞辯論終結，判決如下：
    主      文
被告應給付原告新臺幣捌仟參佰陸拾肆元，及自民國一一一年二
月十日起至清償日止，按週年利率百分之十計算之利息。
訴訟費用新臺幣壹仟元由被告負擔。
本判決得假執行，但被告以新臺幣捌仟參佰陸拾肆元供擔保後免
為假執行。
    事實及理由
原告主張被告為坐落其所屬幸福學府社區（下稱系爭社區）之高
雄市○○區○○段0000○號建物，即門牌號碼高雄市○○區○○
路000 號7 樓房屋（下稱系爭建物）之區分所有權人，依據公寓
大廈管理條例第21條、系爭社區住戶規約（下稱系爭規約）第50
條、第51條及系爭社區109 年區分所有權人會議決議等規定，被
告每月負有繳納管理費新臺幣（下同）2,288 元及停車位清潔費
500 元之義務，詎被告尚積欠自民國110 年5 月起至同年7 月止
，共計3 期費用8,364 元未繳納，經原告於110 年9 月13日以高
雄九如二路郵局第242 號存證信函催告被告限期給付仍未獲置理
。為此，爰依公寓大廈管理條例第21條及系爭規約之規定提起本
訴，並聲明如主文第1 項所示之事實，業據其提出系爭建物登記
謄本、系爭規約、區分所有權人會議紀錄及存證信函等件為證，
佐以系爭建物登記謄本記載，系爭建物總面積為75.44 平方公尺
，及附屬建物陽台8.45平方公尺、雨遮2.21平方公尺、共有部分
4473.54 平方公尺（同段2106建號，權利範圍100000分之894 ，
不含停車位），被告每月應繳納管理費確為2,288 元無訛【計算
式：60×（75.44 ＋8.45＋2.21＋39.99 ）×0.3025（坪）≒2,
288 ，小數點以下四捨五入】，再加計被告每月應負擔之汽車停
車位清潔費及維護費500 元，合計2,788 元，原告請求被告繳納
自110 年5 月起至同年7 月止，計3 期費用8,364 元，尚屬有據
，而被告經合法通知則未到庭爭執，亦未提出書狀作何答辯或陳
述，經本院調查前揭證據之結果，堪認原告之主張為真實且有理
由。是原告依公寓大廈管理條例第21條及系爭規約之法律關係，
請求被告給付8,364 元，及自最後言詞辯論期日即111 年2 月10
日起至清償日止，按週年利率10% 計算之利息，為有理由，爰判
決如主文。又本件訴訟係適用小額程序為被告敗訴之判決，依民
事訴訟法第436 條之20規定，依職權宣告假執行。並依同法第43
6 條之23準用同法第436 條第2 項，適用同法第392 條第2 項規
定，依職權宣告被告如預供擔保，得免為假執行。
中　　華　　民　　國　　111 　年　　2 　　月　　24　　日
                  高雄簡易庭  法      官  謝宗翰
以上正本係照原本作成。
民事訴訟法第436條之24第2項：對於本判決之上訴，非以違背法
令為理由，不得為之。
如對本判決上訴，須於判決送達後20日內向本院提出上訴狀，並
須表明原判決所違背之法令及其具體內容與依訴訟資料可認為原
判決有違背法令之具體事實之上訴理由。（均須按他造當事人之
人數附繕本）。
中　　華　　民　　國　　111 　年　　3 　　月　　2 　　日
                              書  記  官   蔡靜雯